臺灣高等法院臺中分院刑事判決　　　　　　　　九十三年度上更(一)字第二一一號
　　上　訴　人
　　即　被　告　甲○○
　　指定辯護人　本院公設辯護人　乙○○
右上訴人因毒品危害防制條例案件，不服臺灣臺中地方法院九十年度訴字第一一八二
號中華民國九十年六月十四日第一審判決（起訴案號：臺灣臺中地方法院檢察署八十
九年度偵字第一九八二○號），提起上訴，本院判決後經最高法院發回審理，本院判
決如左：
    主      文
原判決撤銷。
甲○○共同連續販賣第一級毒品，處有期徒刑玖年，褫奪公權伍年，扣案之第一級毒
品海洛因合計淨重一三一‧三二公克（包裝重六‧一○公克）沒收銷燬之，研磨機二
台、壓磨機一台、塑膠封口機一台、分裝塑膠袋二包沒收；又共同連續販賣第二級毒
品，處有期徒刑肆年陸月，扣案之第二級毒品安非他命淨重一○四‧一六公克（毛重
一○七‧六四公克，驗餘淨重一○三‧九六公克）沒收銷燬之，研磨機二台、壓磨機
一台、塑膠封口機一台、分裝塑膠袋二包沒收。應執行有期徒刑拾參年，褫奪公權伍
年，扣案之第一級毒品海洛因合計淨重一三一‧三二公克（包裝重六‧一○公克）、
第二級毒品安非他命合計淨重一○四‧一六公克（毛重一○七‧六四公克，驗餘淨重
一○三‧九六公克）沒收銷燬之，研磨機二台、壓磨機一台、塑膠封口機一台、分裝
塑膠袋二包沒收。
    事      實
一、甲○○曾因施用毒品案件，經依法院裁定送觀察勒戒及強制戒治，仍不知悔改．
    復為貪圖獲得免費施用第一級毒品海洛因及第二級毒品安非他命之代價及意圖賺
    取差價以牟利，竟自民國（下同）八十九年十二月初起，與綽號「老二」之不詳
    姓名成年男子基於販賣第一級毒品海洛因及第二級毒品安非他命之概括犯意聯絡
    ，以甲○○居住之台中市○○區○○路四八○號七樓為販毒據點，每次由「老二
    」將價值新台幣（下同）二十萬元之毒品一批交與甲○○，並提供分裝毒品所用
    之研磨機、壓磨機、塑膠封口機及分裝塑膠袋，由甲○○在上址負責分裝出售，
    而連續販賣第一級毒品海洛因及第二級毒品安非他命予不特定人施用，毒品售價
    因黑市行情起伏而有差異，欲購買毒品之人先以電話與甲○○約定交易時間、地
    點，再由甲○○攜帶毒品前往交易，第一級毒品海洛因每包約二公克（含袋），
    售價六千元至一萬元不等，第二級毒品安非他命每包約四十公克（含袋），售價
    約一萬三千元，每批販毒所得，甲○○僅需繳回二十萬元給「老二」，其餘利益
    則歸甲○○，二人共同以此牟利。嗣於八十九年十二月七日下午一時三十分許，
    為警持檢察官簽發之搜索票至上址查獲，並扣得第一級毒品海洛因合計淨重一三
    一‧三二公克（包裝重六‧一○公克）、第二級毒品安非他命合計淨重一○四‧
    一六公克（毛重一○七‧六四公克，驗餘淨重一○三‧九六公克）及上揭「老二
    」者所有、供二人販毒所用之研磨機二台、壓磨機一台、塑膠封口機一台、分裝
    塑膠袋二包。
二、案經台中縣警察局豐原分局報請台灣台中地方法院檢察署檢察官偵查起訴。
    理      由
一、訊據上訴人即被告（下稱被告）甲○○固坦承右揭時地為警查獲持有海洛因及安
    非他命與研磨機等物之事實不諱，惟矢口否認有何販賣第一級毒品及第二級毒品
    犯行，辯稱：伊未販賣海洛因及安非他命，扣案之海洛因、安非他命、研磨機、
    壓磨機、塑膠封口機、分裝塑膠袋等物均係「老二」於被查獲前數日所寄放，伊
    因曾向老二者買毒品七千元，「老二」就將該批毒品寄放在伊租屋處，然伊並未
    有販賣，伊前在警察局自白販賣，係因警察誘導且當時伊毒癮發作，伊才為不實
    自白云云。
二、經查：
（一）右揭犯罪事實，業經被告於警訊時坦承不諱，且被告於偵查中復供陳有看過警
      訊筆錄並蓋手印，未遭刑求等語（八十九年度偵字第一九八二○號卷第四一頁
      ），另證人即台中縣警察局豐原分局合作派出所警員陳治民於偵查時亦證稱警
      訊筆錄係依被告陳述據實記載等語在卷（同上偵卷同頁），顯見被告於警訊之
      自白係出於自由意志，自得為證據，被告所辯係因警察誘導云云，尚非可採。
      而稽諸被告於八十九年十二月七日警訊時即供稱：「（問：綽號老二之男子年
      籍為何？如何聯絡？你如何向他購買？）答：不知道，住在南部，都是他自己
      主動找我的，我無法與他聯絡，我也不知道他的電話。購買情形為：每次均是
      他自己到我租房子住處找我，並攜帶毒品（數量約壹佰公克）給我，但我並沒
      有付全部錢給他，都是他叫我替他賣毒品，並將所賣毒品之錢按照成本價（新
      台幣貳拾萬）還給他，所賣毒品之錢，超出貳拾萬，則多出來的錢歸我所有。
      」、「都是要吸毒之人主動找我（打電話給我），並約好交易之時間、地點之
      後，我再送毒品至交易地點賣給吸毒之人，海洛因每次販賣價格為新台幣陸仟
      元至壹萬元左右，海洛因之數量約貳公克（含袋）。安非他命之價格新台幣
      仟元，數量為肆拾公克（含袋）。我忘了共販賣几次了」（同上偵卷第八頁背
      面至第九頁），核其供述就易販賣毒品方式、數量及價錢等細節均甚明確，足
      徵被告供承販賣毒品海洛因及安非他命乙節屬實。
（二）本件並有在其租住處查扣數量甚鉅之第一級毒品海洛因合計淨重一三一‧三二
      公克（包裝重六‧一○公克）、第二級毒品安非他命合計淨重一○四‧一六公
      克（毛重一○七‧六四公克，驗餘淨重一○三‧九六公克）及研磨機二台、壓
      磨機一台、塑膠封口機一台、分裝塑膠袋二包扣案可證，該毒品送鑑結果確含
      海洛因及安非他命成分，亦有法務部調查局編號000000000號鑑定通
      知書、內政部警政署刑事警察局刑鑑字第一六○○五號鑑驗通知書附卷可考。
      參以查扣之第一級毒品海洛因淨重達一三一‧三二公克，第二級毒品安非他命
      淨重達一○四‧一六公克，數量甚鉅，顯非僅供自己施用，且該批毒品市價如
      此昂貴，如謂單純受人寄放，殊有違論理法則；另又有查扣研磨分裝毒品所用
      之研磨機、壓磨機、塑膠封口機及分裝塑膠袋，核屬一般販毒者常所必備之物
      ，單純施用毒品之人應無需要，且被告對於上開查扣之塑膠封口機、壓磨機、
      研磨機及分裝袋等用途為「是要等待吸毒之人告知我數量，我再將毒品放入壓
      磨機及研磨機內磨成粉狀，再將粉狀之毒品放入塑膠袋分裝袋內，再用塑膠封
      口機將分裝袋內之封口封死」，並謂：最後一次販賣毒品在八十九年十二月四
      日十七許在台中文心路附近（正確地點不詳）等語（同上偵第九頁背面及第十
      頁）；俱徵被告於警訊之自白與事實相符，被告確有販賣第一級毒品海洛因及
      第二級毒品安非他命之事證明確，其所辯無非翻異飾卸之詞，不足採信，其犯
      行已堪認定。
三、按毒品危害防制條例第四條第一、二項之販賣行為，不以販入復行賣出為必要，
    祗要以營意思為目的而有販入或賣出二者其一之行為，即足構成；又毒品危害防
    制條條例業於九十二年七月九日修正公布，並自九十三年一月九日施行，修正前
    及修正後之販賣第一、二級毒品之法定刑均相同，並無較不利，依刑法第二條第
    一項前段應適用修正後之新法。核被告所為，係犯修正後之毒品危害防制條例第
    四條第一項之販賣第一級毒品罪及同條第二項之販賣第二級毒品罪。其與綽號「
    老二」之成年男子間有犯意聯絡，行為分擔，均屬共同正犯。被告持有第一級毒
    品及第二級毒品之低度行為，已為販賣之高度行為所吸收，均不另論罪。又被告
    先後多次販賣第一級毒品及第二級毒品犯行，時間緊接，犯罪構成要件相同，顯
    係各基於概括犯意為之，皆為連續犯，應分別論以一罪，法定刑為有期徒刑及罰
    金刑部分並依法加重其刑（法定刑為死刑或無期徒刑部分依法不得加重）。再被
    告係因施用毒品，為獲得免費施用毒品之利益及賺取差價之小利，進而由「老二
    」提供毒品及分裝工具負責販賣，致罹販賣第一級毒品及第二級毒品之重罪，且
    販賣時間不長，犯罪之情狀尚可憫恕，爰依刑法第五十九條規定減輕其刑，並予
    先加後減。又所犯上開二罪，犯意各別，罪質互異，應予分論併科。原審以被告
    犯行明確而論罪科刑，固非無見，惟查：（一）原審判決後毒品危害防制條例業
    已修正，原判決未及比較適用新法。（二）扣案之安非他命毛重計為一○七．六
    四公克，原判決計載為一○七．七四公克，稍有誤差。（三）據被告所供綽號「
    老二」者將毒品交付之時間係被查獲之前數日（參本院本審之審判筆錄），推算
    時間應為八十九年十二月初，本件既無他其他事證足認其於該期間之前尚有販毒
    犯行，自應以該時間為認定時點，原判決對此泛載為八十九年間，容有未洽。（
    四）被告與綽號「老二」之人均屬共同正犯，原判決之理由中就此漏未論載，亦
    屬欠妥。被告執詞上訴否認犯行雖非可採，然原判決既有上揭可議，自應由本院
    將原判決撤銷改判。爰審酌被告曾因施用毒品案件，經本院裁定觀察勒戒、強制
    戒治，仍不知悔改，已於警訊時坦承上情，態度尚佳及其犯罪動機、目的、手段
    、所生危害等一切情狀，處以如主文第二項所示之刑及定其應執行刑。又被告販
    賣第一級毒品部分，依其犯罪之性質，本院認有遞奪公權之必要，併予宣告褫奪
    公權五年。扣案之第一級毒品海洛因合計淨重一三一‧三二公克（包裝重六‧一
    ○公克）、第二級毒品安非他命合計淨重一○四‧一六公克（毛重一○七‧六四
    公克，驗餘淨重一○三‧九六公克），應依毒品危害防制條例第十八條第一項前
    段沒收銷燬之，研磨機二台、壓磨機一台、塑膠封口機一台、分裝塑膠袋二包，
    為共犯「老二」所有，係其等供販賣第一級毒品及第二級毒品之用，則依同條例
    十九條第一項前段宣告沒收。
據上論結，應依刑事訴訟法第三百六十九條第一項前段、第三百六十四條、第二百九
十九條第一項前段，毒品危害防制條例第四條第一項、第二項、第十八條第一項前段
、第十九條第一項前段，刑法第二條第一項前段、第十一條前段、第二十八條、第五
十六條、第五十九條、第三十七條第二項、第三項、第五十一條第五款、第九款，判
決如主文。
本案經檢察官丙○○到庭執行職務。
中      華      民      國　    九十四     年     一      月     四 　　日
                                臺灣高等法院臺中分院刑事第三庭
                                      審判長法  官　江　錫　麟
                                            法　官　廖　柏　基
                                            法　官  林  欽  章
右正本證明與原本無異。
如不服本判決應於收受送達後十日內向本院提出上訴書狀，其未敘述上訴之理由者並
得於提起上訴後十日內向本院補提理由書（均須按他造當事人之人數附繕本）。
                                            書記官  巫  彥  佳
中      華      民      國　    九十四     年     一      月     四 　　日
附錄本案論罪科刑法條全文：
毒品危害防制條例第四條第一項：
製造、運輸、販賣第一級毒品者，處死刑或無期徒刑，處無期徒刑者，得併科新台幣
一千萬元以下罰金。
毒品危害防制條例第四條第二項：
製造、運輸、販賣第二級毒品者，處無期徒刑或七年以上有期徒刑，得併科新台幣七
百萬元以下罰金。
                          　　　　　　　　　　　　　　　　　　　　　　　Ｒ
